# 简易住房支出是否可以费用化

提问人：doucc1004 时间：2013-11-26 16:39:01
各位大侠，一家企业在母公司所在土地建有简易住房，现在该公司将要从母公司出售（该公司仍未独立公司），该房屋将继续贵该公司使用，请问，该房屋是否可以费用化。

回答人：chenyiwei
如果企业对该房屋的实际使用权不因其股权变动而变化，则股权变动不是导致该项长期待摊费用不能继续确认为资产的适当理由。